【裁判字號】    95,交聲,843
【裁判日期】    951027
【裁判案由】    違反道路交通管理處罰條例聲明異議
【裁判全文】
臺灣臺北地方法院交通事件裁定
異  議  人
即受處分人  潘恆新
上列受處分人因違反道路交通管理處罰條例案件，對於交通部公
路總局屏東監理站民國95年3月2日所為之處分（原處分案號：屏
監違字第裁82-A7L204297號）聲明異議，經屏東地方法裁定管轄
錯誤後，移送本院（台灣屏東地方法院95年度交聲字第52號），
本院裁定如下：
    主      文
異議駁回。
    理      由
一、按毀損或變造汽車牌照、塗抹污損牌照，或以安裝其他器具
    之方式，使不能辨認其牌號者，處汽車所有人新台幣2400元
    以上4800元以下之罰鍰，並責令申請換領牌照或改正，道路
    交通管理處罰條例第13條第1款訂有明文。
二、本件異議人即受處分人於94年12月23日19時44分許，駕駛車
    號YU-8749 號自小貨車行經台北市○○○路與天津街路口時
    ，因於車前後加裝保險桿，致使不能辨認其牌號，為警以違
    反道路交通管理處罰條例第13 條第1款之規定，當場撤單舉
    發，嗣受處分人向原處分機關提出申訴，經原處分機關函請
    舉發單位調查結果，仍認受處分人有上揭違規行為，原處分
    機關乃依前開規定，於95年3月2日裁處受處分人罰鍰新台幣
    2400元。
三、異議人雖自承於上揭時地駕駛車號YU-8749 號自小貨車，惟
    否認有何違規行為，辯稱：伊所加裝之保險桿並未對車牌有
    所遮蔽使不能辨識牌號之情等語。惟查：受處分人上開違規
    事實業經本件舉發員警吳明華於屏東地方法院調查時到庭具
    結證稱：「（問：本件何以認定安裝其他器具無法辨識車牌
    ？）94年12月23日晚上7點44 分許，我在台北市○○○路與
    天津街口，執行交通勤務，發現異議人駕駛的自小貨車前後
    加裝保險桿，後面的保險桿遮住部分車號，至無法清楚辨識
    車號，提出舉發照片2 張」等語綦詳（參見台灣屏東地方法
    院95年4月25 日訊問筆錄），復參酌證人庭呈舉發當時拍攝
    之照片2 張，異議人駕駛之自用一般小客貨車之後號牌最後
    2 個數字，為加裝之不銹鋼保險桿所遮蔽，從正面視之，無
    論車輛在行進中或靜止狀態，均無法辨識其為何阿拉伯數字
    ，是本件系爭車輛之後號牌確實為加裝之不銹鋼保險桿所遮
    蔽致無法辨認，應屬無疑；異議人雖提出自行拍攝號牌未為
    保險桿遮蔽之照片2 張，然其未能證明該照片為遭警舉發當
    時所攝，自難據此即認員警舉發有誤，是異議人上開違規事
    實，事證明確，堪以認定。從而，原處分機關依道路交通管
    理處罰條例第13 條第1款規定，以異議人安裝其他器具之方
    式使不能辨認號牌，裁處異議人罰鍰2400元，核無違誤。
據上論斷，應依道路交通案件處理辦法第19條，裁定如主文。
中    華    民    國    95    年    10    月    27    日
                      交通法庭法  官  趙子榮
以上正本證明與原本無異。
如不服本裁定應於送達後5日內向本院提出抗告狀。
                              書記官  陳怡君
中    華    民    國    95    年    10    月    27    日


司法院資訊處製作；財團法人民間司法改革基金會備份。
